【裁判字號】    89,交聲,709
【裁判日期】    901228
【裁判案由】    違反道路交通管理處罰條例聲明異議
【裁判全文】
臺灣臺北地方法院交通事件裁定                    八十九年度交聲字第七○九號
    異議人即
    受處分人  介翔交通有限公司  設臺北市中山區○○○路四三○巷廿六號
    代 表 人  李進義
右列受處分人因違反道路交通管理處罰條例案件，對於臺北市交通事件裁決所於中華
民國八十九年十一月八日所為之處分( 原處分案號：北市裁三字第裁00-000000 號 )
聲明異議，本院裁定如左：
        主      文
原處分撤銷。
介翔交通有限公司不罰。
        理      由
一、本件原處分意旨略以：受處分人即異議人「介翔交通有限公司」( 下稱：介翔交
    通公司 )所有之一輛車牌DH-771號( 引擎號碼：K0000000H  )營業小客車，由姚
    金坤駕駛，於八十八年三月卅一日上午九時五十三分，因未懸掛號牌，行經臺北
    市○○○路、愛國西路交岔路口，為臺北市政府警察局中正第一分局交通分隊執
    勤員警攔停稽查，以該輛汽車所有人有違反行為時「道路交通管理處罰條例」第
    十二條第一項第七款( 已領有號牌而未懸掛 )之行為而掣單( 北市警(87)Ｂ字第
    207716號 )當場舉發並交予駕駛人姚金坤簽收。嗣因受處分人「介翔交通公司」
    迄未依規定自動繳納罰鍰及未依規定到案聽候裁決，原處分機關調查後，發現該
    輛汽車牌照已於八十六年三月十日辦理繳銷，遂於八十九年十一月八日改依行為
    時「道路交通管理處罰條例」第十二條第一項第一款( 未領用牌照行駛 )及「違
    反道路交通管理事件統一裁罰標準及處理細則」第四十四條第一項及裁罰標準表
    規定，從重裁處新臺幣七千二百元罰鍰之處分。
三、訊據受處分人「介翔交通公司」代理人李進義堅決否認有前揭未領用牌照行駛之
    違規行為，辯稱該輛引擎號碼K0000000H 小客車係簡榮佳所有而靠行營業，早在
    八十六年三月十日即辦理繳銷牌照( 繳回「DH-771」號牌二面及行車執照 )，車
    體由所有人簡榮佳取回，至於為警查獲當時之駕駛人姚金坤取得車輛原因不明，
    而姚金坤駕駛該輛未領用牌照汽車行駛曾經為警查獲，原處分機關曾經同意處罰
    駕駛人姚金坤，不知本件為何又處罰「介翔交通公司」等語，並提出「承受代理
    經營汽車客運委託書」及臺北市交通事件裁決所九十年四月二日北市裁三字第九
    ○六三九○八六○○號書函影本等件為證。經查：本件車牌「DH-771」號營業小
    客車之號牌及行車執照已於八十六年三月十日辦理繳銷，有臺北市監理所「汽(
    機 )車各項異動登記書」、「汽車車籍查詢表」等影本在卷可稽。原處分機關亦
    曾同意將該輛引擎號碼K0000000H 小客車繳銷牌照後之類似違規行為改處罰駕駛
    人姚金坤，亦有前揭臺北市交通事件裁決所九十年四月二日北市裁三字第九○六
    三九○八六○○號書函影本在卷，足見受處分人之辯解非虛。本件係應歸責車輛
    駕駛人之違規案件，舉發單位及原處分機關未經詳查，又對於已繳銷牌照車輛及
    靠行營業小客車之管理疏忽，遽予裁罰原先申領牌照之「信翔交通公司」，顯有
    未洽。本件聲明異議為有理由，應由本院將原處分撤銷並另為不罰之諭知，以資
    適法。據上論斷，應依道路交通案件處理辦法第二十條前段，裁定如主文。
中      華      民      國     九    十     年    十二    月    廿八    日
                          臺灣臺北地方法院交通法庭
                                          法  官    鍾  華
右正本證明與原本無異。
如不服本裁定，應於裁定送達後五日內向本院提出抗告狀。
                                          書記官    劉芸珊
中      華      民      國     九 十 一     年     一     月     三     日


司法院資訊處製作；財團法人民間司法改革基金會備份。
